臺灣板橋地方法院刑事判決　　　　　　　 94年度重訴字第8號
公　訴　人　臺灣板橋地方法院檢察署檢察官
被　　　告　甲○○
選任辯護人　連鳳翔律師
上列被告因殺人等案件，經檢察官提起公訴（九十三年度偵字第
一七三八二號），本院判決如下：
    主  文
甲○○殺人，處無期徒刑，褫奪公權終身。又依法逮捕之人脫逃
，處有期徒刑陸月。又以加害生命、身體之事恐嚇他人，致生危
害於安全，處有期徒刑肆月。應執行無期徒刑，褫奪公權終身。
被訴恐嚇取財部分，無罪。
    事  實
一、甲○○受僱於謝明仁擔任保鑣，其平日因施用毒品之故，常
    向謝明仁預支薪水，其中於民國93年10月間，甲○○再次向
    謝明仁預支薪水時，謝明仁向甲○○表示：「不要常常這樣
    ，不然要將你處理掉」等語，甲○○遂心生不滿。嗣於93年
    10月24日晚間，甲○○、謝明仁二人與戊○○、許金國、丙○○等友人共同在臺北縣土城市○○路某土地公廟飲酒時，
    謝明仁再次提起甲○○日前借錢之事，甲○○更感不悅，未
    料渠等隨後會同己○○、乙○○（起訴書誤載為洪月嬌）二
    人再至位於臺北縣土城市○○路121 號之「小上海茗茶餐廳
    」7 號包廂內繼續飲酒時，謝明仁又重提該事，加以甲○○
    因覺平日深受謝明仁欺凌，心懷怨恨已久，乃極度不滿而萌
    生殺人犯意，於餐宴途中返回住處，拿取家用水果刀一把，
    旋於同日晚間7 時55分許返回小上海茗茶餐廳，甲○○一進
    入7 號包廂，未發一語，立即以水果刀刺向謝明仁左胸部，
    致謝明仁因心臟遭受銳器刺切創而出血性休克死亡，甲○○
    當場為在旁之己○○、許金國二人制服後報警查獲，並扣得
    水果刀一把。
二、當晚員警將甲○○逮捕帶回位於臺北縣土城市○○路220 號
    之臺北縣政府警察局土城分局清水派出所訊問後，於次日即
    同年月25日凌晨2 時30分許，員警蔡恆堅為替甲○○更換身
    著之血衣採證，乃將甲○○一手之手銬解開，詎料甲○○竟
    利用蔡恆堅將血衣拿至另一辦公室，無人看守之際，自清水
    派出所旁之側門脫逃，四處藏匿。
三、後於93年10月27日上午7 時40分許，甲○○向其不知情之友
    人林志芳借得車牌號碼為SOW-651 號之輕型機車後，駕駛該
    車行經臺北縣中和市○○路與廣權路路口時，因見巡邏警察
    ，一時緊張，乃緊急攔下由丁○○所駕駛車牌號碼為107-LG
    號之營業小客車（起訴書誤載為SOW-651 號），並以：「我
    是從清水所脫逃之人犯，我身上持有槍枝，若不載我去郊外
    ，我就一人一顆子彈同歸於盡。」等語恫嚇丁○○，致丁○○因此心生畏懼，並駕車搭載甲○○往國道第三號高速公路
    新店交流道方向行駛，途中丁○○急中生智，乃建議甲○○
    搭乘長途巴士較為安全，甲○○遂於上開新店交流道附近搭
    乘巴士前往臺中市，為警循線於同日中午12時10分許，在臺
    中市○○○路與民族路路口查獲。
四、案經臺北縣政府警察局土城分局報請臺灣板橋地方法院檢察
    署檢察官偵查起訴。
    理  由
壹、證據能力方面：
一、按被告以外之人於審判外之言詞或書面陳述，除法律有規定
    者外，不得作為證據，刑事訴訟法第一百五十九條第一項定
    有明文。是證人許金國、丙○○、己○○、乙○○、戊○○
    、丁○○於警訊中之證述，均為審判外之陳述，無證據能力
    。
二、證人呂俊雄、林志芳於警訊中所為之證述、證人丁○○所簽
    據之贓物認領保管單、上開土城分局警員所製作之清水派出
    所內部位置圖（即脫逃路線圖）及現場勘查報告，雖均係被
    告以外之人於審判外之書面陳述，然經本院於94年11月22日
    審判程序中提示被告調查證據時，被告及辯護人均未於言詞
    辯論終結前聲明異議，且本院審酌上開證人或係被告之兄長
    、友人、或係單純之被害人、或係依法執行勤務之警察，前
    與被告均無怨隙，並無攀誣構陷被告等人之動機，具有一定
    之可信度，且被告對上開證據所欲證明之待證事實部分均不
    爭執，如引為證據應屬適當，依刑事訴訟法第一百五十九條
    之五第二項、第一項之規定，即有證據能力。
貳、有罪部分：
一、殺人罪部分：
  (一)訊據被告對其於前揭時、地持扣案水果刀一把刺中被害人謝
    明仁左胸部，使被害人因心臟遭受銳器刺切創而出血性休克
    死亡等事實固坦承不諱，惟矢口否認有殺人犯行，辯稱：伊
    當時僅係想給被害人一個教訓，方拿水果刀刺向被害人之手
    臂，不料卻刺中左胸部，伊並沒有殺人之故意，且伊僅刺中
    一刀即未再次攻擊，亦可見伊無致被害人於死之意；另被告
    因失戀及毒癮問題，導致罹患被迫害妄想症及憂鬱症，案發
    當時處於精神耗弱及心神喪失之狀態云云。
  (二)被告於前揭時、地，以右手持扣案水果刀一刀刺中被害人前
    胸中線略偏左之心前區，並刺斷左第三肋骨之骨、第二肋間
    肌、第二肋骨之軟骨及第一肋間肌，往內刺穿心包膜、刺入
    心臟之右心室，到達心室中隔，因而造成被害人心臟刺切創
    致出血性休克死亡等事實，業據被告於警訊、偵查及本院審
    理中均坦承不諱，核與證人許金國於偵查中、證人丙○○、
    己○○、乙○○、戊○○於偵查及審理中所證述之情節相符
    ，並有檢察官勘驗筆錄、土城分局現場勘查報告、法務部法
    醫研究所（93）法醫所醫鑑字第1642號鑑定書（其中所載「
    兇嫌右手持刀在坐姿死者『背後』刺入心臟所形成之傷勢」
    等內容，業經該所於94年4月12日以法醫理字第0940001346
    號函補充更正為兇嫌與死者為面對面之情形下，亦有可能造
    成同樣傷勢）、相驗屍體證明書各一份、相驗屍體照片十四
    幀、現場照片三十二幀附卷可稽，及前揭水果刀一把扣案可
    資佐證，是此部分之事實應堪信為真實。
  (三)按刑法殺人罪須以下手時主觀上殺意及死亡之預見為斷，又
    刑法所定殺人未遂罪與傷害罪之區別，本視加害人有無殺人
    犯意為斷，至於被害人受傷之多寡，及是否為致命部位，有
    時雖可藉為認定加害人有無殺意之心證，然究不能據為絕對
    標準，最高法院十八年上字第一三零九號、十九年上字第七
    一八號判例意旨可資參照。申言之，行為人犯罪時內心主觀
    犯意，非他人輕易即得察覺，因此加害人之行為，究屬基於
    殺人之犯意或僅係傷害、重傷之故意，實應深入觀察加害人
    與被害人之關係、衝突之起因、加害人下手之方法、輕重、
    被害人受傷情形及加害人事後態度等各項外在客觀因素予以
    綜合評析。經查：
  1.被告於偵查中供稱：「謝明仁是地方的角頭大哥，有開設賭
    場，我經朋友介紹去謝的賭場打工，為了吸食海洛因，也常
    向謝預支薪水，案發前幾天，我又再度向謝預支薪水，謝向
    我表示不要常常這樣，不然他要將我處理掉，加上他平常就
    常欺負我，所以我已經心生不滿，案發當日在土地公廟喝酒
    ，謝又重提前幾天借錢之事，我已感到不悅，後來到了小上
    海餐廳謝又提起那件事，所以在包廂中我中途就離開回家去
    取水果刀…」等語（參見93年度偵字第17382 號偵查卷第68
    頁），於本院審理中亦供稱：「因為我當時有吸毒，他（按
    指被害人）對我很不爽，他有一次說要把我做掉，而且我想
    說他有一些槍枝，所以心裡很害怕…」等語（參見本院94年
    6 月1 日準備程序筆錄第2 頁），顯見被害人平日常因被告
    預支薪水等事責罵、奚落被告，使被告因而對被害人心生不
    滿、積怨已久甚明。
  2.扣案水果刀為一般家用之水果刀（參見93年度相字第1286號
    相驗卷第81頁下方照片），而由上開法醫研究所鑑定書所載
    ，傷口由外而內之長度為7 公分，並刺斷左第三肋骨之骨、
    第二肋間肌、第二肋骨之軟骨及第一肋間肌，往內刺穿心包
    膜、刺入心臟之右心室，到達心室中隔，顯見該水果刀甚為
    鋒利及被告用力之猛。再由傷口部位觀之，被告係刺中前胸
    中線略偏左之心前區，且係刺入心臟之較偏向前胸中線之右
    心室，以被害人為體格普通之三十九歲中年男子（參見上開
    法醫研究所鑑定書）觀之，傷口處與被告辯稱欲刺向之被害
    人手臂處，一般而言至少相距十餘公分。另證人丙○○、己○○、戊○○、乙○○於本院審理中均證稱被告係一進入包
    廂內就持刀刺向被害人，僅刺一刀等語，證人己○○更證稱
    被告當時並未說話，一刀捅下去，被害人就倒下來了等語（
    均參見本院94年8 月16日審判筆錄），依上開法醫研究所鑑
    定書所載，被害人身上亦無抵抗傷，可見當時事出突然，被
    害人根本不及作任何之抵抗或阻擋，至為灼然。
  3.按被告所持之水果刀為一般家用水果刀，使用起來甚為稱手
    ，以當時被告與被害人間面對面之近距離觀之，被害人既然
    並無任何抵抗或阻擋之動作，被告應可輕易持該把水果刀刺
    入其所欲刺入之部分。詎被告竟係刺入被害人前胸中線僅略
    為偏左（即心臟之右心室）之部位，顯見被告下手當時所欲
    刺入之目標即為被害人之心臟處或前胸中線處甚明，絕非離
    該處相距至少10公分以上之被害人手臂處。而人之心臟或前
    胸中線處（內有心臟、肺臟等人體重要器官），均係人身之
    重大要害處，此為眾所皆知之事實，被告竟瞄準此處刺入，
    且其用力之猛竟能以一般家用水果刀刺入達7 公分之深，參
    以其對被害人平日積怨已久，顯可見其當時有致被害人於死
    之故意，至為灼然。
  (四)復按被告既已刺中被害人之心臟要害處，自可預見被害人已
    生命垂危，有無再次攻擊被害人，並無太大意義，況被告下
    手後隨即為在旁之許金國、己○○二人奪下水果刀，己○○
    並將該把水果刀折彎乙節，亦據證人許金國於偵查中、證人
    丙○○、己○○、乙○○、戊○○於本院審理中證述甚明，
    是被告欲以此反推下手當時並無殺人故意，尚乏所據。此外
    ，被告自稱被害人乃為地方上之角頭大哥，並有槍枝，業如
    前述，若被告僅係基於教訓被害人之意思，而持刀刺向被害
    人之手臂，則以被害人之勢力及擁有槍枝之情況觀之，必定
    會對被告加以報復，是被告若僅欲傷害被害人之手臂以達教
    訓目的，不但未能達到洩恨之目的，反而會為自己帶來嚴重
    之不利後果，被告既常在被害人身旁擔任保鑣工作，自亦深
    知此理。一般而言，被告當時既已在盛怒之下，心態上與其
    說僅欲小小傷害被害人以達洩恨目的，毋寧說抱著大不了與
    被害人同歸於盡、玉石俱焚之心態，較為合乎常情，是被告
    辯稱其僅欲教訊被害人，並無殺害被害人之故意，揆諸前揭
    被告之動機、可能之心態、下手之部位、輕重等情觀之，顯
    非可採。據此，被告殺人部分之犯行，事證明確，堪以認定
    。
  (五)被告雖另以其精神狀況置辯，認已達精神耗弱或心神喪失之
    程度云云，然經本院將被告送財團法人亞東紀念醫院鑑定精
    神狀態結果，認為：「藥物與酒精引致之幻覺妄想症如達於
    精神病狀態，且其幻覺妄想為直接引致犯罪行為之原因，則
    可適用精神耗弱或心神喪失。惟呂員（按即指被告）於案發
    前後並無足夠證據其為明顯之精神病狀態，仍可進行日常生
    活，且案發當日之動機係其實際之仇怨，非屬幻覺或妄想；
    其當日之飲酒量亦屬合理之酩酊量，非屬不可預期之首次病
    態酩酊；其認知功能可能因長期使用違禁藥品而受損，但目
    前之測驗顯示，亦未達明顯認知功能障礙之程度。故綜此而
    言，呂員於案發當日傷害謝員（指被害人謝明仁）之行為而
    言，未適用精神耗弱或心神喪失。」等語，有該院94年10月
    1 日精神鑑定報告書一份在卷可按，是雖被告確曾因罹患精
    神病而自90年4 月8 日起即長期至亞東紀念醫院精神科、前
    臺北市立療養院（現改制為臺北市立聯合醫院松德院區）等
    處就診，有亞東紀念醫院94年4 月4 日亞歷字第0946410157
    號函及所附病歷資料、臺北市立聯合醫院94年4 月8 日北市
    醫松字第09431577300 號函及所附病歷資料各一份附卷可稽
    ，然於日常生活中並非無時無刻均處於幻覺或被迫害妄想之
    情境中，平日仍可正常生活，證人丙○○、己○○於本院審
    理中亦證稱被告平日或案發當日，外觀表現與正常人相同等
    語（參見本院94年8 月16日審判筆錄第5 頁、第12頁），且
    若被告平日即時常發病，亦難想像被害人謝明仁會長期僱用
    被告擔任賭場保鑣。再依本件被告殺人之動機為平日不滿被
    害人所累積之仇怨，並於案發當日被害人一再奚落被告而情
    緒爆發等情觀之，此乃為實際之仇恨，並非出自被告之幻覺
    ，另案發現場為餐廳，必定有水果刀、菜刀等利器，詎被告
    於當日飲酒後卻係回家取刀後返回現場行兇，而非自現場隨
    意拿取其他利器行兇，亦可見被告萌生殺機後仍能策劃下手
    之方法，足認其行兇當時之認知能力及判斷能力與正常人相
    較，並無太大減損，難認已達精神耗弱或心神喪失之程度甚
    明。是綜合前揭精神鑑定報告及上開所述，被告此部分所辯
    ，亦非可採。
二、脫逃罪部分：此部分之事實業據被告坦承不諱，核與證人呂
    俊雄於警訊中所述之情節相符，並有清水派出所內部位置圖
    （即脫逃路線圖）及脫逃現場照片三幀附卷可稽，是此部分
    之犯行事證明確，亦堪認定。
三、恐嚇罪部分：此部分之事實除據被告坦承不諱外，亦據證人
    丁○○於本院審理時證述甚明，雖證人丁○○另稱被告沒有
    恐嚇伊等語（參見本院94年11月22日審判筆錄第6 頁），然
    被告之行為是否應評價為恐嚇行為，乃係法律上之專業判斷
    ，並不受被害人主觀上之認知所影響。被告係主動以：「我
    是從清水所脫逃之人犯，我身上持有槍枝，若不載我去郊外
    ，我就一人一顆子彈同歸於盡。」等語告知證人丁○○，證
    人丁○○亦坦承當時覺得很害怕（參見上開審判筆錄第7 至
    8 頁），若被告僅係因走投無路而萌生厭世念頭，又何需牽
    連無辜之司機丁○○，要與丁○○同歸於盡？且事實上被告
    並未持有槍枝，其向丁○○訛稱持有槍枝或是使用「一人一
    彈」此一暗示其持有槍枝之語，顯亦有以此威嚇丁○○之意
    甚明。是綜上所述，被告當時顯有以該等言語恫嚇丁○○，
    使丁○○心生畏懼而能為被告所支配，降低被告心中緊張不
    安感之意思，至為灼然。是此部分之恐嚇犯行，事證明確，
    堪以認定。
四、論罪科刑部分：
  (一)核被告所為，係犯刑法第二百七十一條第一項之殺人罪、同
    法第一百六十一條第一項之脫逃罪及同法第三百零五條之恐
    嚇安全罪。上開三罪間犯意各別、行為互殊，應予分論併罰
    。
  (二)檢察官起訴意旨雖認被告以前揭語句恐嚇證人丁○○，使丁○○心生畏懼，因而駕車搭載被告前往上開新店交流道方向
    行使部分之犯行，係涉犯刑法第三百零四條之強制罪等語。
    惟按證人丁○○乃係營業小客車（計程車）司機，本即以駕
    駛車輛載送客人前往指定處所為業，且證人丁○○亦於本院
    審理時證稱被告一上車就交給伊新臺幣（下同）五千元等語
    （參見上開審判筆錄第8 頁），可見被告業已給付足額之車
    資可供前往新店交流道，若被告一上車即不發一言，證人丁○○自仍會載送被告前往新店交流道附近，被告當係因一時
    緊張，方出言以前揭語句恐嚇證人丁○○，以降低心中之不
    安，衡情並無妨害證人丁○○行使權利、或使證人丁○○行
    無義務之事之主觀犯意，客觀上亦無妨害證人丁○○行使權
    利或使其行無義務之事之情狀發生，應尚未達成立強制罪之
    程度，然包含於此部分事實內之被告恐嚇行為，業已經檢察
    官載明於起訴事實中，為起訴效力所及，本院自仍得予以審
    理，並依法變更此部分之起訴法條為同法第三百零五條之恐
    嚇罪。
  (三)本院爰審酌被告前有因施用毒品經送觀察、勒戒之紀錄，有
    臺灣高等法院被告前案紀錄表一份在卷可按，且平日擔任賭
    場保鑣，並非正當工作，足徵其素行非佳，其既受僱於被害
    人謝明仁，謝明仁並常讓被告預支薪水，客觀上謝明仁待被
    告不薄，並無虧欠被告之處，縱使謝明仁有時對被告之態度
    不佳，被告大可自行離職，實無動手殺人之理，詎其僅因細
    故不滿，即持刀殺人，且瞄準謝明仁之胸前要害處一刀斃命
    ，可見其惡性不輕，及其犯罪之動機、目的、手段，犯罪後
    猶藉詞否認殺人犯意，暨迄今仍未賠償被害人家屬損害之犯
    後態度等一切情狀，就所犯殺人罪部分，量處無期徒刑，就
    所犯脫逃罪、恐嚇罪部分，分別量處有期徒刑六月、四月，
    以資懲儆。併依刑法第五十一條第四款前段規定，上開無期
    徒刑及有期徒刑之宣告刑部分，僅應執行無期徒刑，不執行
    他刑，故就有期徒刑之宣告刑部分，亦無庸為易科罰金折算
    標準之諭知。另就上開宣告無期徒刑部分，同時依刑法第三
    十七條第一項規定宣告褫奪公權終身。
  (四)扣案之水果刀一把，雖為被告持以為本件殺人犯行所用之物
    ，惟被告供承該把水果刀係自家中取出，且為其母親所有，
    即非屬被告所有之物，與刑法第三十八條第一項第二款、第
    三項之規定尚有未合，爰不併諭知沒收，附此敘明。
、無罪部分：
一、公訴意旨另以：被告於前揭時、地搭乘證人丁○○所駕駛之
    上開計程車，因向林志芳借用之行動電話電力用罄，竟基於
    不法所有之意圖，承前述恐嚇證人丁○○，使丁○○心生畏
    懼之情狀，而取走丁○○所有Motorola牌之行動電話一具（
    T190機型），因認被告此部分之犯行，係涉犯刑法第三百四
    十六條第一項之恐嚇取財罪等語（原起訴檢察官認被告係基
    於不法所有之意圖，而竊取丁○○所有之上開行動電話，所
    為係涉犯刑法第三百二十條第一項之竊盜罪，惟此部分之事
    實，業經公訴檢察官當庭變更起訴法條為前揭恐嚇取財罪）
    。
二、按犯罪事實應依證據認定之，無證據不得認定犯罪事實；又
    不能證明被告犯罪者，即應諭知無罪之判決，刑事訴訟法第
    一百五十四條第二項、第三百零一條第一項分別定有明文。
    次按認定不利於被告之事實，須依積極證據，苟積極證據不
    足為不利於被告事實之認定時，即應為有利於被告之認定，
    更不必有何有利之證據，最高法院三十年上字第八一六號判
    例意旨可資參照。
三、本件公訴人認被告涉有前揭罪嫌，無非係以被告自承取走上
    開行動電話、證人丁○○於警訊中之證詞及其所簽具之贓物
    認領保管單為主要論據。訊據被告固坦承取走上開行動電話
    ，惟堅決有竊取或恐嚇取財之犯行，辯稱：伊一上車即給付
    證人丁○○四千元，且有將價值較高之前開林志芳所有行動
    電話留置於車上予丁○○，伊僅係與丁○○交換手機等語。
    經查：
  (一)按不論係刑法第三百二十條第一項之竊盜罪或同法第三百四
    十六條第一項之恐嚇取財罪，均以行為人主觀上有不法所有
    之意圖，方能成立。本件依被告所述，伊一上車後，即交付
    證人丁○○四千元，下車時丁○○因恐被告搭乘巴士之車資
    不足，故又退還二千元（參見本院94年6 月1 日準備程序筆
    錄），而證人丁○○於本院審理時亦證稱：「當時一上車他
    有丟給我五千元，但是我有還他，後來他下車要買車票沒有
    錢，我就說我不用那麼多錢，我就還給他，自己留了一千元
    。」等語（參見本院94年11月22日審判筆錄第8 頁），是無
    論被告究竟一開始是給付證人丁○○四千元或五千元，被告
    並未主動要求證人丁○○退還，而係丁○○自行退還部分款
    項予被告甚明，被告於取走手機時自無法預知證人丁○○是
    否會退還部分款項，應無疑義。而依證人丁○○於警訊中所
    述，其所有之該只行動電話價值僅約一千五百元，是縱使不
    計被告留置於車上林志芳所有行動電話之價值為何，被告一
    開始所給付之四千元、五千元款項，扣除臺北縣中和市至新
    店市○○○○道之計程車資後，所餘款項應已超出該只行動
    電話之價值甚多，顯難認被告取走手機時，主觀上有不法所
    有之意圖，至為灼然。
  (二)證人丁○○於本院審理中業已證稱：「（檢察官問：你當時
    是否是自願借手機給他）是的。」、「如果他沒有說他是通
    緝犯，我也是會借（按指該只行動電話）。」等語（參見上
    開審判筆錄第5 頁、第8 頁），可見證人丁○○交付行動電
    話予被告乃係出於自由意志，與被告先前所為之恐嚇行為並
    無必然關聯，是亦難以被告先前所為之恐嚇行為，遽認被告
    取走該只行動電話有構成刑法上強制罪或恐嚇取財罪之餘地
    ，附此敘明。
四、綜上所述，本件依調查所得證據尚不足以證明被告取走該只
    手機係基於不法所有之意圖，與竊盜罪或恐嚇取財罪之構成
    要件不符，復查無其他積極證據足資證明被告有上開公訴人
    所指竊盜及嗣後變更之恐嚇取財犯行，揆諸前揭法條及判例
    意旨，其犯罪尚屬不能證明，依法自應諭知無罪之判決。
據上論斷，應依刑事訴訟法第二百九十九條第一項前段、第三百
零一條第一項、第三百條，刑法第二百七十一條第一項、第一百
六十一條第一項、第三百零五條、第五十一條第四款、第三十七
條第一項，罰金罰鍰提高標準條例第一條前段，判決如主文。
本案經檢察官涂永欽到庭執行職務。
中　　華　　民　　國　　94　　年　　12　　月　　20　　日
　　　　　　　刑事第十八庭審判長法　官 李幼妃
　　　　　　　　　　　　　　    法　官 鄭燕璘
　　　　　 　 　　　　　　　　　法　官 張紹省
以上正本證明與原本無異。
如不服本判決應於送達後十日內向本院提出上訴狀。
                                書記官 周雅玲
中　　華　　民　　國　　94　　年　　12　　月　　30　　日
附錄本案論罪科刑法條全文：
中華民國刑法第二百七十一條第一項
殺人者，處死刑、無期徒刑或十年以上有期徒刑。
中華民國刑法第一百六十一條第一項
依法逮捕、拘禁之人脫逃者，處一年以下有期徒刑。
中華民國刑法第三百零五條
以加害生命、身體、自由、名譽、財產之事，恐嚇他人致生危害
於安全者，處二年以下有期徒刑、拘役或三百元以下罰金。
